臺灣臺中地方法院交通事件裁定　　　96年度交聲字第801號
原處分機關　交通部公路總局臺中區監理所豐原監理站
異　議　人
即受處分人　乙○○
上列異議人即受處分人因違反道路交通管理處罰條例案件，對於
交通部公路總局臺中區監理所豐原監理站於民國九十六年七月二
十六日所為之處分（原處分案號：豐監稽違字第裁六三－ＨＣ0
000000號），聲明異議，本院裁定如下：
    主  文
異議駁回。
    理  由
一、原處分機關略以：異議人即受處分人乙○○（下稱受處分人
    ）駕駛車號ＭＷ－六八五八號自小客車，於民國九十六年四
    月八日下午六時五十八分許，在臺中縣大雅鄉○○路○段，
    因有「汽車駕駛人駕駛汽車肇事，無人受傷或死亡，汽車尚
    能行駛，而不儘速將汽車位置標繪移置路邊，致妨礙交通」
    之違規事實，經臺中縣警察局豐原分局員警逕行舉發，受處
    分人於指定之應到案日前到案提出申訴，原處分機關遂於九
    十六年七月二十六日以豐監稽違字第裁六三－ＨＣ0000
    000號裁決書，依違反道路交通管理處罰條例第六十二條
    第二項規定，裁處受處分人罰鍰新臺幣（下同）六百元，逾
    期則依違反道路交通管理事件統一裁罰標準表及裁決書處罰
    主文裁處，於法並無不合等語。
二、聲明異議意旨則以：受處分人於上開時日駕駛上開自小客車
    行經上開路口等候紅燈時，遭後方一名無照駕駛之女子駕車
    追撞受處分人車輛之後保險桿，受處分人為維護權益，只好
    停在原處等員警來處理，員警到場處理完畢後，受處分人即
    將車輛開至不妨礙交通之處，然事後員警矯枉過正，竟對受
    處分人開立交付上開舉發通知單，而受處分人既非肇事人，
    是否應對該名肇事女子從重開單，受處分人無辜受害何以仍
    須受罰，是為此爰聲明異議云云。
三、按受處分人不服第八條主管機關所為之處罰，得於接到裁決
    書之翌日起二十日內，向管轄地方法院聲明異議；又交通法
    庭認為聲明異議無理由者，應以裁定駁回之，道路交通管理
    處罰條例第條第八十七條第一項、道路交通案件處理辦法第
    十九條各定有明文。又按汽車駕駛人駕駛汽車肇事，無人受
    傷或死亡，而未依規定處置者，處新台幣一千元以上三千元
    以下罰鍰。前項汽車尚能行駛，而不儘速將汽車位置標繪移
    置路邊，致妨礙交通者，處駕駛人新台幣六百元以上一千八
    百元以下罰鍰，道路交通管理處罰條例第六十二條第一項、
    第二項定有明文。
四、經查：
（一）受處分人駕駛車號ＭＷ－六八五八號自小客車，於九十六
      年四月八日下午六時五十八分許，在臺中縣大雅鄉○○路
      ○段，因有「汽車駕駛人駕駛汽車肇事，無人受傷或死亡
      ，且汽車尚能行駛，而不儘速將汽車位置標繪移置路邊，
      致妨礙交通」之違規事實，經臺中縣警察局豐原分局員警
      逕行舉發，受處分人於指定之應到案日前到案提出申訴，
      原處分機關遂於九十六年七月二十六日以豐監稽違字第裁
      六三－ＨＣ0000000號，依違反道路交通管理處罰
      條例第六十二條第二項規定，裁處受處分人罰鍰六百元之
      事實，既為受處分人所不爭執，復有臺中縣警察局中縣警
      交字第ＨＣ0000000號舉發違反道路交通管理事件
      通知單及原處分機關裁監稽違字第裁六三－ＨＣ0000
      000號違反道路交通管理事件裁決書在卷可考，自堪先
      認定屬實。
（二）受處分人雖具狀辯稱上情；然查，證人即本件執勤警員甲
      ○○於本院訊問時既具結證稱：「受處分人於九十六年四
      月八日十八時五十八分駕駛ＭＷ－六八五八號自小客車於
      大雅鄉○○路○段與中山路口，因「汽車肇事（車禍）尚
      能行駛，未能駛離現場，致妨礙交通者」之違規，遭臺中
      縣警察局豐原分局以違反道路交通管理事件通知單（單號
      ：中縣警交字第ＨＣ0000000號），當場舉發。受
      處分人之車輛停等紅綠燈，遭至後方車輛追撞，受處分人
      車輛後方保險桿有受損，我去到現場有做照相、繪圖，因
      我去到現場時，受處分人車輛還停在事故現場，在快車道
      上，都沒有移開，受處分人車輛還能行駛，因為他的損害
      輕微，又未離開現場影響交通，是依處罰條例第六十二條
      第二項規定舉發，後方車輛（指肇事車輛）也有開罰單，
      因為也沒有駛離現場，受處分人沒有放任何警示標示於後
      方，也沒有繪製相關肇事現場位置然後駛離現場。」等語
      詳實，則揆諸上開法條明文，堪認受處分人雖非肇事者，
      然伊所駕上開車輛既確有尚能行駛，未能駛離現場，致妨
      礙交通之情，則應該當於道路交通管理處罰條例第六十二
      條第二項規定，而受處分人所指該名無照駕駛肇事之女子
      ，若同有未為將車輛駛離現場等必要處置行為時，則另該
      當於道路交通管理處罰條例第六十二條第一項規定，當應
      受較重之裁罰甚明。基上，本件受處分人確有上開車輛尚
      能行駛，未能駛離現場，致妨礙交通之交通違規行為，既
      如前述，從而，原處分機關據以援引上開規定，裁處受處
      分人罰鍰六百元，逾期則依裁決書處罰主文規定處罰，並
      無不當，本件異議為無理由，應予駁回。
據上論斷，依道路交通管理處罰條例第八十七條第二項，道路交
通案件處理辦法第十九條，裁定如主文。
中　　華　　民　　國　　96　　年　　9 　　月　　28　　日
                　　交通法庭  法  官  許惠瑜
上正本證明與原本無異。
如不服本裁定，應於送達後五日內向本院提出抗告狀。
                              書記官  陳佳君
中　　華　　民　　國　　96　　年　　9　　　月　28 　　日
